---
title: "Анализ сетей фильмов"
author: "Маматова Агата, aomamatova"
output: html_document
---

```{r message = FALSE, warning=FALSE, echo = F}
knitr::opts_chunk$set(echo = TRUE, message = FALSE, warning = FALSE)

library(tidytext) 
library(tidygraph)
library(tidyverse)
library(ggplot2) 
library(tidyr) 
library(stringr) 
library(dplyr)
library(LDAvis) 
library(topicmodels) 
library(readr)
library(ggraph)
library(igraphdata)
library(igraph)

movie_net = read_graph("~/shared/minor2_2021/2-tm-net/hw/data/top_movie_net.hml", 
                        format = "graphml")
load("~/shared/minor2_2021/2-tm-net/hw/data/metadata.RData")

#Преобразование данных
metadata=metadata %>% arrange(-item_id)

#Вытащим из названия фильма год его выхода в отдельную колонку
metadata = metadata %>% mutate(year=str_extract_all(metadata$title, "([:digit:][:digit:][:digit:][:digit:])"))

#Удалим из названия фильма год его выхода
metadata = metadata %>% mutate(title=str_remove_all(metadata$title, "([:punct:][:digit:][:digit:][:digit:][:digit:][:punct:])"))


mng = as_tbl_graph(movie_net)
V(mng)$director = as.factor(metadata$directedBy)
V(mng)$name = metadata$title
V(mng)$year=metadata$year
```

##### Исследовательские вопросы
##### 1. Правда ли, что фильмы c наибольшим количеством связей по похожести были выпущены в один промежуток времени?
##### 2. Правда ли, что фильмы с высоким средним значением рейтинга, посчитанного на основе пользовательских оценок, попадают в одно сообщество по похожести?


## Выделение значимых вершин

```{r message = FALSE, warning=FALSE, echo = F}
#V(mng)
# 450 вершин
#E(mng)
# 4733 связей

#Выделим в отдельный датасет топ-15 фильмов с наибольшим значением degree (количество связей)
dd=as.data.frame(degree(mng))
dd$title=row.names(dd)
names(dd)[1]='degree'
dd = dd %>% arrange(desc(degree)) 
dd=dd[1:15,]

#Выделим в отдельный датасет топ-15 фильмов с наибольшим значением betweenness (центральность по посредничеству)
db=as.data.frame(betweenness(mng))
db$title=row.names(db)
names(db)[1]='betweenness'
db = db %>% arrange(desc(betweenness)) 
db=db[1:15,]

# Можно рассчитать центральность по близости, но в графе есть вершины без связей, что затрудняет определение центральности по близости 
dc=as.data.frame(closeness(mng))
dc$title=row.names(dc)
names(dc)[1]='closeness'
dc = dc %>% arrange(desc(closeness)) 
dc=dc[1:15,]

a=merge(dd, db)
a=merge(a, dc) %>% arrange(desc(degree))
a=inner_join(a, metadata, by="title")
a = select(a, -directedBy, -avgRating, -starring, -imdbId, -item_id )

knitr::kable(a, format = "markdown")

# Подготавливаем данные к визуализации, считаем centrality degree и помечаем как важные значения, которые попали в квантиль > 0.95
mng_cd = mng %>% 
  mutate(degree = centrality_degree()) %>% 
  mutate(important = case_when(
      degree > quantile(degree, 0.95) ~ TRUE,
      TRUE ~ FALSE
    )) %>% filter(important==TRUE)

# Подготавливаем данные к визуализации, считаем centrality closeness и помечаем как важные значения, которые попали в квантиль > 0.95
mng_cc=mng %>% 
  mutate(centrality_closeness = centrality_closeness()) %>% 
  mutate(important = case_when(
      centrality_closeness > quantile(centrality_closeness, 0.95) ~ TRUE,
      TRUE ~ FALSE
    )) %>% filter(important==TRUE)

# Подготавливаем данные к визуализации, считаем centrality betweenness и помечаем как важные значения, которые попали в квантиль > 0.95
mng_cb=mng %>% 
  mutate(centrality_betweenness = centrality_betweenness()) %>% 
  mutate(important = case_when(
      centrality_betweenness > quantile(centrality_betweenness, 0.95) ~ TRUE,
      TRUE ~ FALSE
    )) %>% filter(important==TRUE)
```

В топ-12 фильмов по количеству связей по degree, betweenness и closeness попали фильмы 1994-2001 гг. 

**Использованные меры центральности: **

*Центральность по degree*

*Центральность по betweenness*

*Центральность по closeness*

## Визуализация

### Центральность вершин по количеству связей

Самыми крупными вершинами (размер вершины определяется ее количеством связей) являются "Матрица", "Форрест Гамп", "Криминальное чтиво".

```{r message = FALSE, warning=FALSE, echo = F}
ggraph(mng_cd) +
    geom_edge_link(color = "darkgray", width = 0.3) + 
    geom_node_point(aes(color=as.numeric(year), size = degree)) + 
    geom_node_text(aes(label=name), size = 3.0, show.legend = FALSE, repel = TRUE)  +
  theme_void()
```

### Центральность вершин по посредничеству

Примечательно, что на график попали и сравнительно более новые фильмы: "Темный рыцарь" 2008г. и "Начало" 2010г. Наиболее крупными вершинами (размер вершины определяется центральностью по посредничеству, которое характеризует долю кратчайших путей, проходящих через данную вершину) являются "Форрест Гамп", "Матрица" и "Храброе сердце".

```{r message = FALSE, warning=FALSE, echo = F}
ggraph(mng_cb) +
    geom_edge_link(color = "darkgray", width = 0.3) + 
    geom_node_point(aes(color=as.numeric(year), size = centrality_betweenness)) + 
    geom_node_text(aes(label=name), size = 3.0, show.legend = FALSE, repel = TRUE)  +
  theme_void()
```

### Центральность вершин по близости

Наиболее крупными вершинами (размер вершины определяется ее центральностью по близости, что означает, что эти вершины находятся наиболее близко к остальным) являются все те же "Матрица", "Форрест Гамп" и "Побег из Шоушенка".  

```{r message = FALSE, warning=FALSE, echo = F}
ggraph(mng_cc) +
    geom_edge_link(color = "darkgray", width = 0.3) + 
    geom_node_point(aes(color=as.numeric(year), size = centrality_closeness)) + 
    geom_node_text(aes(label=name), size = 3.0, show.legend = FALSE, repel = TRUE)  +
  theme_void()
```

### Выводы

```{r message = FALSE, warning=FALSE, echo = F}
metadata$degree=degree(mng)
smoothScatter(metadata$year, metadata$degree,nbin = 128, pch = 1, xlab="Год выхода фильма", ylab="Число связей фильма")
```

В целом наиболее значимыми фильмами являются фильмы, выпущенные в период с 1991 по 2001 год. На скаттерплоте видно: чем новее фильм, тем меньше у него связей по похожести с остальными фильмами. **Следовательно, если брать период в 10 лет (например, с 1991 по 2001гг.), то можно говорить о том, что фильмы с наибольшим количеством связей по похожести были выпущены в один период.**


## Выявление групп фильмов

**Использованные меры выделения сообществ: **

Для того, чтобы ответить на вопрос, отфильтруем сеть и оставим только те вершины, для которых средний рейтинг, посчитанный на основе оценок пользователей из survey_answers, имеет значение > 3.2.

```{r message = FALSE, warning=FALSE, echo = F}
# Оставим только важные значения
mng_gc = CINNA::giant_component_extract(mng)
mng_gc = mng_gc[[1]] 

# Посмотрим на оценки пользователей на фильм по результатам опроса. Значение "-1" в оценке означает, что пользователь не определился с оценкой фильма. Уберем его, чтобы оно не мешало посчитать средний рейтинг фильмов
survey_answers = survey_answers %>% filter(survey_answers$score != -1) 

survey_answers = survey_answers %>% group_by(item_id) %>% summarise(score_mean=mean(score)) %>% ungroup()

# Соединим колонку с посчитанным рейтингом с соответствующими им названиями фильмов
survey_answers = left_join(survey_answers, metadata)
survey_answers = select(survey_answers, -directedBy, #-avgRating,
                        -starring, -imdbId, -item_id) 
V(mng_gc)$score_mean=survey_answers$score_mean


#assortativity_nominal(movie_net,V(movie_net)$directed,directed=F)
# Удалим вершины, для которых средний рейтинг меньше 3
mng_mean=delete_vertices(mng_gc, V(mng_gc)$score_mean < 3.2)
```


```{r message = FALSE, warning=FALSE, echo = F}
#Разбиение через метод edge betweenness
# Для сравнения сначала посчитаем edge betweenness для графа, отфильтрованного по giant_component_extract
ebcommune1 <- edge.betweenness.community(mng_gc)
#membership(ebcommune1) 
modularity(ebcommune1) 
# 0.156 

# А теперь для фильмов с посчитанным рейтингом больше 3.2
ebcommune <- edge.betweenness.community(mng_mean)
#membership(ebcommune) 
modularity(ebcommune) 

# 0.449. Разница существенная!

# Что насчет подхода, основанного на случайных путях?
wtcommune <- walktrap.community(mng_mean)
#membership(wtcommune) 
modularity(wtcommune)
# 0.321. Значение чуть поменьше, но все равно довольно высокое

# А что насчет иерархического подхода?
fgcommune <- fastgreedy.community(mng_mean)
#membership(fgcommune) 
modularity(fgcommune)
# 0.464
```

## Визуализация

Посмотрим на разбиение по сообществам по методу Edge betweenness для значимых вершин. Сообществ получилось много.

```{r message = FALSE, warning=FALSE, echo = F}
plot(ebcommune1, mng_gc,vertex.size =6,
     vertex.label = NA,
     edge.color = "black",main="Сообщества по Edge betweenness для значимых вершин")
```

**Разбиение на сообщества по методу Edge betweenness,  Walktrap, Fast-Greedy для вершин, посчитанный средний рейтинг которых больше 3.2.**

```{r message = FALSE, warning=FALSE, echo = F}

plot(ebcommune, mng_mean,vertex.size =6,
     vertex.label = NA,
     edge.color = "black",main="Сообщества по Edge betweenness \n с посчитанным рейтингом больше 3.2")

plot(wtcommune, mng_mean,vertex.size =6,
     vertex.label = NA,
     edge.color = "black",main="Сообщества по Walktrap \n с посчитанным рейтингом больше 3.2")

plot(fgcommune, mng_mean,vertex.size =6,
     vertex.label = NA,
     edge.color = "black",main="Сообщества по Fast-Greedy \n с посчитанным рейтингом больше 3.2")

```


#### Выводы

Показатель модулярности по Edge betweenness для значимых вершин равен **0.156**, а для вершин с посчитанным средним рейтингом больше 3.2 показатель модулярности равен **0.449**, что говорит о существенно лучшем качестве разбиенияи на сообщества фильмов с высоким средним рейтингом.
Нет, фильмы с высоким средним рейтингом не попадают в одно сообщество по похожести. Однако, по методу Fast-Greedy фильмы с высоким средним рейтингом получилось разбить на 4 больших сообщества (не считая не связанны вершин, образовывающих самостоятельное сообщество).


## Общие выводы

В целом, для фильмов с большим количеством degree, характерны высокие значения по другим мерам центральности: betweenness, closeness. Самыми "важными" фильмами в сети являются "Матрица", "Форрест Гамп", "Побед из Шоушенка", "Криминальное чтиво", "Парк Юрского периода" - и, действительно, эти фильмы всемирно известны и любимы зрителями.

Прослеживается следующая тенденция: более старые фильмы (1990-2000 гг.) имеют больше связей по похожести, чем сравнительно новые фильмы (2005-2015 гг.). Возможно, это связано с тем, что данные по были собраны несколько лет назад, и между сравнительно новыми фильмами еще не успело сформироваться большое количество связей по похожести.

Примечательно, что значения среднего рейтинга, посчитанные на основе оценок пользователей из survey_answers, значительно ниже значений колонки avgRating из metadata. 
